【裁判字號】    87,上更(二),439
【裁判日期】    890425
【裁判案由】    偽造文書等
【裁判全文】
臺灣高等法院刑事判決                      八十七年度上更（二）字第四三九號
    上  訴  人  臺灣臺北地方法院檢察署檢察官
    上  訴  人
    即  被  告  丁○○
    被      告  丙○○
    共      同
    指定辯護人  本院甲○
右上訴人，因被告偽造文書等案件，不服臺灣台北地方法院，八十四年度易字第五八
七六號，中華民國八十四年十二月十五日第一審判決（起訴案號：台灣台北地方法院
檢察署八十四年偵字第二０二八四號）（併辦案號：八十五年度偵字第七九六六號）
提起上訴，經判決後由最高法院第二次發回更審，本院判決如左：
    主      文
原判決關於丙○○、丁○○部分撤銷。
丙○○共同意圖供行使之用，而偽造有價證券，累犯，處有期徒刑年捌月，如附表
一、三所示之物沒收。
丁○○共同連續行使偽造私文書，足以生損害於他人，處有期徒刑壹年，如附表一、
二所示之物沒收。
    事      實
丙○○素行不良，曾有多次犯罪前科，其中八十一年間曾犯竊盜罪，被台灣彰化地方
法院判處有期徒刑伍月，於八十二年一月卅日入監執行完畢，仍不知悔改，又與丁○○加入冒貸集團。緣戊○○與吳玉砲、江玉蘭（以上三人已另案判刑）共同謀議，組
成詐欺集團，策劃向銀行或民間從事抵押貸款業者詐貸。其方法係由江玉蘭先蒐集報
載房屋招租之資訊，而後收買知情之人頭，由吳玉砲或戊○○託人偽造身分證後，陪
同人頭持用該偽造之身分證前往承租，並以假名簽約，藉機套取屋主之身分資料及房
屋座落地號，而後戊○○清查該屋是否未曾抵押貸款，及屋主是否設籍於該屋且未住
於該屋，以免將來冒充屋主申報補發權狀及向銀行詐貸時，往來文件遭屋主收取而事
發，如符合該條件者，即偽造屋主之身分證、印章，僱用人頭冒充屋主，由戊○○、
江玉蘭陪同人頭或指使人頭前往該管戶政事務所，請領屋主之印鑑證明、戶籍謄本，
並至地政事務所，申報該址之土地、房屋所有權狀遺失，申請公告及補發，彼等基於
共同犯罪之意思，均推由人頭冒名填寫申請書、切結書、承諾書等文件，足以生損害
於公眾及他人；又另外偽造他人名義之本票，以支付房租。俟領取補發之所有權狀後
，吳玉砲、戊○○即接洽不知情之代書為仲介，向銀行或私人申請貸款，如銀行承辦
人員欲履勘該抵押之房屋或對保，吳玉砲、戊○○則率領人頭到場串演，使銀行或其
他私人，陷於錯誤，而給付借款，其集團人員，再依每人出力之程度朋分花用，前後
進行冒貸約八件。丙○○、丁○○經吳玉砲收買為人頭，二人參與情形如下：
(一)、八十四年四月間，吳玉砲偽稱自己係王經理，向王添財洽租乙○○所有位於台北
    市○○路○段一八三號三樓及四樓房屋，由集團推由廖月眉冒名「羅秀鳳」簽約
    承租後，六月間，吳玉砲將貼有己○○照片之偽造「乙○○」身分證，刻有「乙○○」名義之印鑑，交由己○○行使假冒為「乙○○」，至台北市大同區戶政事
    務所辦理「乙○○」之印鑑證明，並至台北市建成地政事務所（下稱建成地政事
    務所）辦理申請補發上開土地、建物之所有權狀（收件案號八十四年同字第五七
    七四號），即偽造乙○○出具之切結書、土地登記申請書各一份提出於建成地政
    事務所，申請補發，渠等明知上開資料內容不實，竟仍基於使公務登載不實之概
    括犯意，依法定程序核定公告無訛後，致該地（戶）政事務所承辦公務員陷於錯
    誤，將不實之事項登載於職務上所掌管之公文書即土地登記簿上及印鑑證明簿冊
    上，而領取上開土地、建物之所有權狀及印鑑證明，旋吳玉砲即於八十四年八月
    二日以乙○○名義向財政部台北市國稅局大同稽徵所申請核發報稅證明，使該所
    承辦公務員陷於錯誤，將不實之事項登載於職務上所掌管之公文書即八十三年度
    綜合所得稅稅額證明書，之後渠等即持上開所有權狀、印鑑證明及國稅局個人報
    稅證明，至設於台北市○○○路○段一三五號華銀代書事務所委託不知情之承辦
    人員汪正郎進行向中國信託商業銀行股份有限公司（下稱中國信託銀行）辦理抵
    押貸款事宜，並於同年八月十一日吳玉砲再令己○○行使前揭變造之「乙○○」
    國民身分證，夥同經丙○○介紹加入之李植松（另案處理）持變造之「鄭榮騰」
    國民身分證，會同不知情之汪正郎，前往中國信託銀行城中分行由李植松擔任對
    保人，偽造乙○○之署押及印文申請印鑑卡及開立「乙○○」之帳戶，嗣於同年
    月二十三日及二十八日先後偽造「乙○○」名義及「鄭榮騰」為連帶保證人出具
  五百八十萬元之借據及中國信託銀行借款申請書暨調查表，復於同年月二十九日
    偽造乙○○出具之土地建築改良物抵押權設定契約書，致中國信託銀行城中分行
    陷於錯誤而同意前揭貸款，並約定同年九月一日撥款匯入「乙○○」帳戶內，同
    日吳玉砲即唆使知情之丁○○持前揭土地、建物所有權狀，夥同己○○至銀行與
    汪正郎會面，並偽造乙○○出具之同意書、授權書及承諾書，確定辦妥抵押貸款
    事宜後，即由己○○先後二次偽造「乙○○」名義之提款單，與丁○○共同提領
    合計五百三十三萬二千九百元之貸款，並於支付汪正郎十三萬元之代書及手續費
    後，將其餘款項交予在外等候之吳玉砲，吳玉砲將其中十萬元分予己○○，五萬
    元分予丁○○，以上之行為，各足生損害於建成地政事務所辦理土地登記及大同
    戶政事務所對戶政管理之正確性與稅捐單位對於核發稅賦證明之真實性，其中行
    使偽造乙○○、鄭榮騰名義之證件、文書部分，亦足以生損害於乙○○、鄭榮騰
    本人之權益。吳玉砲基於同一犯意，唆使己○○並於八十四年九月一日偽造乙○○出具之抵押不動產有關文件借出申請書，向中國信託銀行借得上開房地之所有
    權狀，預備向華銀代書事務所辦理第二順位抵押貸款，即夥同丙○○及林高玉英
    （同案判刑確定），由丙○○提供林高玉英之照片交吳玉砲換貼偽造「邱碧蓮」
    之國民身分證，並擔任該次抵押貸款之對保人，嗣於八十四年九月六日偽造乙○○出具之土地登記申請書、土地（建築改良物）抵押權設定契約書、還款本票（
    面額一百五十萬元該發票僅記載年９月，而未記載發票日），提出於華銀代書
    事務所，經該代書事務所承辦人員審核同意借款一百五十萬元，且已至建成地政
    事務所辦理第二順位抵押權設登，致該所承辦公務員陷於錯誤，將不實之事項登
    載於職務上所掌之公文書即土地登記簿上，並約定同年月八日下午在事務所內付
    款，吳玉砲即於同日下午二時許通知己○○、丁○○、丙○○及林高玉英到事務
    所前力霸飯店內洽談詐騙事宜，其內容係吳玉砲交付其先前已變造之「邱碧蓮」
    國民身分證予林高玉英，唆使林高玉英假冒邱碧蓮夥同己○○至事務所擔任貸款
    之連帶保證人，丙○○、丁○○則在事務所樓下把風及等候取款再轉交予吳玉砲
    後朋分款項，隨後即前往坐落台北市○○○路○段一三五號三樓之華銀代書事務
    所欲辦理上揭貸款事宜，適乙○○報由法務部調查局台北市調查處在上址當場查
    獲，始未得逞。以上之行為，足生損害於地政事務機關辦理土地登記及戶政機關
    對戶政管理之正確性，其中行使偽造乙○○、邱碧蓮名義之證件、文書部分，並
    足以生損害於乙○○、邱碧蓮本人之權益。
(二)、八十四年五月間，推由丁○○冒充「施明聲」，承租徐振家所有位於台北市○○○路○段一一九巷七號四樓房屋，並由吳玉砲偽造「徐振稼」之身分證、印章，
    於八十四年八月二十八日交該冒貸集團之某一成員冒充「徐振家」持之，向台北
    市大安區戶政事務所申請變更印鑑證明，戊○○審查和平東路三段一一九巷七號
    四樓房屋確無貸款記錄，且沒有戶籍後，再於同年月二十九日向台北市大安地政
    事務所以上揭房、地所有權狀遺失為由，偽造徐振家出具之土地登記申請書、切
    結書，申請權狀遺失補發，渠等明知上開資料內容不實，竟仍基於使公務員登載
    不實之概括犯意，依法定程序公告後，致該地戶政事務所人員，將不實事項登載
    於職務上所掌之公文書即土地登記簿及印鑑證明簿冊上，而取得土地建物權狀及
    印鑑證明，但於取得所有權狀後，尚未及詐貸，即為徐振稼及時發覺，足以生損
    害於徐振稼、台北市大安區戶政事務所、台北市大安地政事務所。
(三)、八十四年七月間，戊○○冒名「邱文和」，偕同段其昌（另案審理），冒充「許
    清和」之名義，承租台北市○○○路二五巷十號、十二號房屋，並以「許清和」
    之名義偽簽本票二十二張做為繳納房租之用，而後偽造屋主「彭哲志」、「彭哲
    明」之身分證、印章，於八十四年八月八日由丙○○、李植松分別冒充屋主「彭
    哲志」、「彭哲明」，向台北市大同區戶政事務所申請變更印鑑證明，再於同日
    向台北市建成地政事務所以上揭房、地所有權狀遺失為由，偽造彭哲志、彭哲明
    出具之土地登記申請書、切結書申請權狀遺失補發，渠等明知上開資料內容不實
    ，竟仍基於使公務員登載不實之概括犯意，依法定程序公告後，致該地（戶）政
    事務所人員，將不實事項登載於職務上所掌之公文書即土地登記簿及印鑑證明簿
    冊上，而發給印鑑證明，足以生損害於邱文和、許清和、彭哲志、彭哲明、台北
    市大同區戶政事務所、台北市建成地政事務所。嗣於八十四年十月三日下午二時
    ，由廖月眉介紹知情之魏清雄（另案處理）予戊○○，由戊○○僱用魏清雄前往
    領取所有權狀時，為屋主報請調查局人員當場逮捕。
案經法務部調查局台北市調查處移送台灣台北地方法院檢察署檢察官偵查起訴及移送
併辦。
    理      由
一、訊據上訴人即被告丁○○、被告丙○○均否認右開犯行，丁○○辯稱：是吳玉砲
    要我陪同己○○至中國信託銀行城中分行提款及至華銀代書事務所樓下，其並不
    知情是冒貸，所分得五萬元係向吳玉砲所借並非贓款，云云；被告丙○○則辯稱
    ：吳玉砲叫我去當人頭，我拿相片給他，我當時想可以分錢，就沒有想那麼多，
    我只有參與人頭的部分，沒有偽造有價證券，等語。惟查：
  (1)右揭事實(一)部分，業經被告丁○○於調查局偵訊時坦承不諱（見偵二０二八四號
    卷第五頁反面、第六頁），並經共犯己○○、林高玉英自白於卷（偵卷十七、十
    八、廿四、廿五頁、本院前審八十五年四月八日、八十六年二月廿四日訊問筆錄
    ），核與另共犯戊○○、吳玉砲、廖月眉、李植松供證情節相合，且經證人即被
    害人乙○○、王添財、證人即中國信託商銀城中分行行員葉泉明、證人即華銀代
    書事務所承辦人員汪正郎等供述綦詳，復有變造之乙○○、鄭榮騰、邱碧蓮國民
    身分證、租賃契約書、委託書、偽造之還款本票（僅記載發票年月，而未記載發
    票日）、申請核發印鑑申請書、六月十四日切結書、同年六月十五日書狀補發土
    地登記申請書、同年八月二十三日所簽立之借據、同年八月二十八日中國信託銀
    行借款申請書暨調查表、同年八月二十九日之土地（建築改良物）抵押權設定契
    約書及土地登記申請書、同年九月一日之同意書、授權書、承諾書、抵押不動產
    有關文件借出申請書、同年九月六日之土地（建築改良物）抵押權設定契約書及
    土地登記申請書、中國信託銀行存款戶乙○○之印鑑卡及同年九月一日之取款憑
    條二紙、台北市大同戶政事務所出具之印鑑證明、財政部台北市國稅局大同稽徵
    所出具之八十三年度綜合所得稅額證明書、台北市建成地政事務所八十四年六月
    十九日之土地登記案件補正通知簽辦單及同年月二十一日北市建地一字第一０二
    四０號公告等影本附（台灣台北地方法院八十五年度訴字第七八三號）卷可資佐
    證。又共犯即被告丙○○之同居人林高玉英於調查局初訊時即供稱：「（利用偽
    造證件進行冒貸）由綽號阿砲負責策劃，阿水、我、丙○○、丁○○共同參與」
    （見偵卷第十七頁反面）雖其於同日應訊，對於冒用乙○○名義之房地向中國信
    託商業銀行冒貸新台幣（下同）伍佰餘萬元部分，則稱：我並未參與，亦不知情
    ，由於丙○○於今（八十四）年八月中旬被新竹地方法院檢察署羈押近二十天，
    於九月五日始交保，故丙○○與我並未參與其事（見八十四年度偵字第二○二八
    四號卷第十八頁反面），但另一共犯己○○則稱：參與台北市○○路○段一八三
    號三、四樓房屋冒貸及領款共四人參加，有丁○○、我、吳玉砲、廖月眉，：：
    ：丙○○沒有參加，是我欠他錢，吳玉砲要給我錢，我叫他在代書樓下等我（見
    原審同上卷第二○四頁）。然查，被告丁○○於調查局偵訊時（偵二○二八四號
    卷第５頁反面），共犯林高玉英於調查局偵訊（偵卷第頁反面、第頁）共犯
    己○○於調查局偵訊（偵卷第頁反面、第頁）均供證，被告丙○○有參與本
    件冒貸、共犯吳玉砲於本院前審仍供稱丙○○有參與本件冒貸。因此，林高玉英
    及己○○上開有利於丙○○之證述，與事實不符，應係迴護之詞，不足採信。共
    犯己○○則供稱丁○○亦有參與（各見本院前審八十五年五月廿七日、八十六年
    二月廿四日訊問筆錄），均在在證明被告二人均有參與本件冒貸案。又吳玉砲已
    迭供明分五萬元與丁○○，並否認借錢與他（見本院前審八十五年五月廿七日、
    六月十七日訊問筆錄），且丁○○於歷次借錢在場並領錢，更至力霸飯店洽談，
    其有犯意聯絡並行為分擔甚明，當為本件共犯。被告丙○○於八十四年八月十五
    日至同年九月五日，因另案被檢察官羈押於台灣新竹看守所，此有台灣新竹看守
    所年３月６日竹所總字第０３１８號函可稽，然丙○○媒介李植松、林高玉英
    參加作案（見林高玉英偵訊筆錄）交保後於九月八日又參與力霸飯店協商，是其
    短暫在監所，並不影響其參與本案犯行，併予指明。
  (2)右揭事實(二)部分，業經共犯戊○○自白不諱（見影印警卷第二頁），核與被害人
    徐振稼指訴被害情節相合，戊○○於本院前審中更指明丁○○冒名施明聲（見本
    院前審八十五年六月十七日訊問筆錄），吳玉砲亦指丁○○冒名施明聲，是被告
    丁○○有參與本件冒貸甚明，此外，並有台北市大安區戶政事務所八十五年十一
    月廿六日簡便行文表附之印鑑登記資料、台北市大安地政事務所八十五年十一月
    十四日北市大地三字第一三七二二號函附之土地登記資料附（台灣台北地方法院
    八十五年度訴字第七八三號）卷可資佐證。共犯戊○○於八十五年二月二十六日
    在刑事警察局之詢問時供稱：由吳玉砲提供徐振稼名義之假身分證，由丙○○拿
    到戶政事務所申請印鑑證明，伊審查該房屋沒有貸款，沒有戶籍後，再向地政事
    務所申請補發所有權狀云云（見影印警卷第３頁），戊○○於警訊時另供稱：和
    平東路房屋係由吳玉砲提供丙○○名為施明聲之假身分證打（訂）承租契約，該
    契約書在丙○○那邊云云（見影印警卷第３頁、第４頁），其於本院前審亦表示
    丙○○冒充屋主徐振稼（見本院前審八十五年六月十七日訊問筆錄），然戊○○
    於本院前審供稱係由丁○○冒施明聲承租房屋（本院前審上易卷第一○三頁反面
    第４行），且被告丙○○於八十四年八月十五日至同年九月五日在押台灣新竹看
    守所，已如前述，其不可能於八十四年八月二十八日或二十九日，冒用「徐振稼
    」名義向台北市大安區戶政事務所或大安地政事務所申請變更印鑑證明或申請補
    發權狀，因此共犯戊○○所供丙○○亦參與此次冒貸與事實不符，此外，復查無
    事證可認丙○○參與本項犯罪，併此敘明。
  (3)右揭事實(三)部分，業據被告丙○○坦承冒用彭哲志身分並填寫申請權狀遺失補發
    單、遺失權狀切結書等情不諱，核與共犯魏清雄、李植松、被害人彭哲志、證人
    即房屋仲介經紀人黃秋梅供證情節相合，此外並有房屋租賃契約、偽造本票廿二
    張、偽造彭哲志、彭哲明身份證各一張及印章各一顆、台北市建成地政事務所八
    十五年八月廿日北市建地(三)字第一一五二三號函附之土地登記資料、台北市大同
    區戶政事務所八十五年八月廿一日北市大戶(二)字第一四五九五號函附之印鑑登記
    資料附（台灣台北地方法院八十五年度訴字第七八三號）卷可資佐證。雖共犯己○○及證人段其昌於原審為有利被告丙○○之說詞，但查所述因與前揭各項卷證
    資料不符，顯係故為迴護被告丙○○，委無可取。再者，共犯戊○○、吳玉砲與
    己○○均已陳述在卷或被另案判刑，被告丁○○仍請求傳訊該三名共犯，核無必
    要；併為說明。
  (4)末按，共同實施犯罪行為之人，在合同意思範圍以內，各自分擔犯罪行為之一部
    ，相互利用他人之行為，以達其犯罪之目的者，即應對於全部所發生之結果，共
    同負責；最高法院著有二十八年上字第三一一○號判例可稽。被告等明知吳玉砲
    等人係從事非法行為，乃因圖不法利益，而自願充當人頭或予以配合分擔犯罪行
    為之一部，以遂其等犯罪之目的，則揆諸前揭判例意旨，自應對於全部所發生之
    結果，共同負責；況吳玉砲要被告等充當人頭，被告等知情而應允，與被冒用而
    不知情之情形有別，事後又可以分贓，其涉及不法甚明，乃被告等仍以合同之意
思而參與犯罪，縱有些細節未涉入，但因彼等係相互利用他人之行為，以達其犯
    罪之目的，即應對於全部所發生之結果，共同負責，自不可予以割裂，而謂只有
    部分之責任。是被告等辯謂：彼只有參與人頭的部分，沒有偽造有價證券，或只
    有陪同提款，其餘不知情云云，即非可採。被告丙○○仍請求傳訊證人郭家豪、
    彭哲志、彭哲明、徐振稼，以證明其中途欲退出人頭冒貸案，或其並不知情或未
    參與某部分之犯行云云，惟查被告等應對於全部所發生之結果，共同負責，已如
    前述，並不因其未參加全部之犯罪情節而受影響，自無贅予傳訊上開證人之必要
    。此外，吳玉砲等涉嫌詐欺案之調查局卷附於本院忠股八十六年上訴字第二五七
    九號案卷內，並經本院調卷核閱查明。綜合以上，被告等所辯，要屬畏罪卸責之
    詞，不足採信，本件事證已明，被告等犯行，洵堪認定，應予依法論科。
二、查被告丙○○、丁○○等夥同共犯冒名承租，偽造本票繳納租金，又偽造國民身
    分證、訂立租賃契約，又冒領被害人上揭土地、建物所有權狀，並向戶政單位申
    請核發變更印鑑證明及金融機關開立存款帳戶，而偽造被害人等名義出具之申請
    書、同意書、授權書、承諾書、切結書、抵押權設定契約書及土地登記申請書、
    提款單借據等私文書，偽造還款本票（偽造之還款本票，僅記載發票年月，而未
    記載發票日，尚非有價證券，只是私文書），持向中國信託銀行城中分行及華銀
    代書事務所辦理抵押權設定貸款，使地（戶）政機關承辦公務員陷於錯誤將不實
    之上開事項登載於職務上所掌管之公文書即土地登記簿、印鑑證明簿冊上，核被
    告丙○○、丁○○等所為，均係犯刑法第二百十六條、第二百十條、第二百十二
    條、第二百十四條偽造文書、第三百三十九條第一項之詐欺取財罪等罪，被告丙○○另犯刑法第二百零一條第一項偽造有價證券罪。被告是否有親自參與其中每
    項之犯罪細節，或有無親自偽造有價證券，均不影響其共犯責任。另向華銀代書
    事務所貸款部分，尚未得逞，該部分犯詐欺取財未遂。右事實(一)部分被告二人與
    戊○○、吳玉砲、江玉蘭、廖月眉、李植松、己○○、林高玉英（僅向華銀代書
    事務所冒貸部分）；事實(二)部分被告丁○○與戊○○、吳玉砲、江玉蘭；事實(三)
    部分被告丙○○與戊○○、吳玉砲、江玉蘭、段其昌、廖月眉、魏清雄各有犯意
    聯絡與行為分擔，均為共同正犯。又被告丙○○偽造有價證券，進而提出行使，
    其行使之低度行為，應為高度之偽造行為吸收，被告丙○○、丁○○偽造印章、
    署押及印文均為彼等偽造私文書之階段行為，偽造私文書之低度行為復為行使之
    高度行為所吸收，另偽造上開特種文書即國民身分證進而行使，偽造之低度行為
    業為行使之高度行為所吸收；至被告等明知上開不實之事項，而使公務員登載於
    職務上所掌管之公文書之犯行，應為所犯行使之高度行為所吸收，均不另論罪；
    又被告丙○○、丁○○以一行為同時行使偽造之上開證件，為想像競合犯，且先
    後多次偽造文書、詐欺取財（一次既遂、一次未遂）犯行，均各時間密接，犯罪
    構成要件相同，顯係各基於概括犯意為之，各應依連續犯規定以一罪論，並依法
    各加重其刑；被告丙○○、丁○○所犯上開各罪間，有方法結果之牽連關係，被
    告丙○○應從一重之偽造有價證券罪處斷，被告丁○○應從一重之連續行使偽造
    私文書罪處斷。右犯罪事實(一)偽造還款本票一百五十萬元部分及事實(二)(三)部分雖
    未經公訴人起訴，惟此與有罪起訴部分或有牽連或有連續之裁判上一罪關係，自
    為起訴效力所及，本院仍得一併審究，併此敘明。被告丙○○曾犯竊盜罪，被台
    灣彰化地方法院判處有期徒刑五月，於八十二年一月卅日執行完畢，五年內再犯
    有期徒刑以上之本罪，為累犯，依法應加重其刑，並遞加之。
三、原審論處被告丁○○罪刑本非無見，惟查：1.被告等復各有如犯罪事實(二)(三)記載
    之犯行，原判決未及審酌。2.被告等所犯事實(一)部分尚有偽造還款本票乙紙（該
    本票未記載發票日，只係私文書）原判決漏未審酌。3.右開犯罪事實(一)部分尚與
    戊○○、江玉蘭、廖月眉、李植松共犯，原判決漏予記載（廖月眉承租誤為張丁
    拓承租致共犯記為張丁拓）4.犯罪事實(一)「乙○○」名義提款單為己○○偽造，
    誤為丁○○偽造。5.犯罪事實(一)部分被告丙○○亦為共犯，原判決卻諭知無罪，
    均有未洽。被告丁○○上訴猶執陳詞否認犯罪雖無理由，惟檢察官上訴指摘原判
    決丙○○部分不當，則為有理由，且原判決有如上之可議，自應由本院將原判決
    關於丁○○、丙○○部分撤銷改判。爰審酌被告等犯罪動機、目的、手段、所生
    危害甚大，嚴重影響社會公序良俗，及犯後態度等一切情狀，各量處如主文第二
    、三項所示之刑。如附表一編號、、附表二編號１、９、１０（以上附表二編
    號１、１０，雖未扣案但不能證明已滅失），為被告等及其餘共犯犯罪取得之物，
    且為被告等及共犯所有，如附表三編號３、（編號雖未扣案但不能證明已經
    滅失），為被告丙○○與其餘共犯犯罪取得之物，且為被告丙○○及共犯所有，
    其餘偽造之印章（如附表一編號、附表二編號２雖未扣案但不能證明已滅失）
    、印文、署押、本票（為偽造之有價證券）不問屬於犯人與否均沒收之。
據上論斷，應依刑事訴訟法第三百六十九條第一項前段、第三百六十四條、第二百九
十九條第一項前段，刑法第二十八條、第五十六條、第二百十六條、第二百十條、第
二百十二條、第二百十四條、第三百三十九條第一項、第二百零一條第一項、第五十
五條、第四十七條、第三十八條第一項第三款、第二百十九條、第二百零五條，罰金
罰鍰提高標準條例第一條前段，判決如主文。
本案經檢察官劉斐玲到庭執行職務。
中    華    民    國    八十九    年       四        月       二十五    日
                            臺灣高等法院刑事第八庭
                                審判長法  官  蔡  秀  雄
                                      法  官  陳  炳  彰
                                      法  官  沈  宜  生
右正本證明與原本無異。
如不服本判決應於收受送達後十日內向本院提出上訴書狀，其未敘述上訴之理由者並
得於提起上訴後十日內向本院補提理由書（均須按他造當事人之人數附繕本）。
                                      書記官  明  祖  星
中    華    民    國    八十九    年       五       月          十      日
附錄：本案論罪科刑法條全文
刑法第二百零一條第一項：
意圖供行使之用，而偽造、變造公債票，公司股票或其他有價證券者，處三年以上十
年以下有期徒刑，得併三千元以下罰金。


司法院資訊處製作；財團法人民間司法改革基金會備份。
